臺灣高等法院高雄分院刑事判決　　　　94年度交上易字第20號
上　訴　人　臺灣高雄地方法院檢察署檢察官
被　　　告　丙○○
上列上訴人因被告過失傷害案件，不服臺灣高雄地方法院93年度
交易字第278 號中華民國94年1 月18日第一審判決（起訴案號：
臺灣高雄地方法院檢察署93年度偵字第19555 號），提起上訴，
本院判決如下：
    主  文
原判決撤銷。
丙○○因過失傷害人，處有期徒刑貳月，如易科罰金，以佰元
折算壹日。
    事  實
一、丙○○考領有大貨車普通駕駛執照，明知飲用酒類後，吐氣
    所含酒精濃度超過0.25mg/l，不得駕車，仍於民國93年7 月
    10日淩晨飲酒，已達無法安全駕駛動力交通工具情形下，後
    於同日下午1 時40分至45分許（起訴書誤載為同日下午2 時
    許），駕駛車牌號碼6L-1455 號自用小客車，沿高雄市○○
    區○○路8 之5 號旁巷道由西往東方向行駛，後右轉至立人
    街19巷1 號前，本應注意車前狀況，並隨時採取必要之安全
    措施，以避免危險之發生，且依當時天候晴、日間自然光線
    、視距良好，及路面為柏油路面、乾燥、無缺陷及障礙物，
    ，並無不能注意之情事，竟疏未注意車前狀況，並採取必要
    安全措施，致其所駕駛之上開小客車車頭撞及當時在巷口玩
    耍之甲○○（86年12月16日生），而致甲○○倒臥在前引擎
    下，受有臉部、軀幹、下肢多處磨燙傷之傷害。丙○○於肇
    事後，犯罪未被發覺之前，即於同日下午1 時46分許，以00
    00000000號行動電話撥打119 報案，並在現場等侯員警到場
    處理，經員警檢測，其吐氣酒精濃度高達1.26mg/l（另涉公
    共危險部分，業經臺灣高雄地方法院判處拘役59日確定）。
二、案經甲○○之父乙○○訴由臺灣高雄地方法院檢察署檢察官
    偵查起訴。
    理  由
一、認定犯罪事實所憑證據及理由─
  (一)訊據被告丙○○固不否認於上開時、地，駕駛車牌號碼6L-1
    455 號自用小客車肇事，致被害人甲○○受傷，惟矢口否認
    有何過失傷害犯行，辯稱：「伊當時已經停車，只是還沒有
    下車，是甲○○自己跑出來撞到伊小客車，伊並沒有過失」
    云云。
  (二)經查：
  1.被告對於本件車禍事故發生前曾飲用酒類一節，並不否認（
    見93偵19555 號卷第6 頁，本院卷第24頁）；且其於事故發
    生後，經員警檢測吐氣酒精濃度達1.26mg/l，復經臺灣高雄
    地方法院以公共危險罪判處拘役59日確定，亦有該院93年度
    交簡字第1880號刑事簡易判決書在卷可憑（見93偵19555 號
    卷第10頁）。
  2.被告就本件車禍事故發生之情形，於警詢、偵訊分別供稱：
    「當時甲○○是突然跑到路上，伊來不及煞車，不慎撞到甲○○」、「伊由立人街要右轉，一轉過去就撞到甲○○」等
    語（見93他3330號卷第6 頁背面、20頁），未曾為「已停車
    」之抗辯；且其於原審亦坦認犯罪事實（見原審卷第24頁）
    。足認被告於本院翻異前供，炯不足採。
  3.被害人甲○○因本件車禍事故受有臉部、軀幹、下肢多處磨
    燙傷之傷害，有長庚紀念醫院診斷證明書1 紙、相片多幀在
    卷可按（見93發查3507號卷第5 頁，93偵19555 號卷第14頁
    ，本院卷第28頁）。
  (三)按飲用酒類後其吐氣所含酒精濃度超過每公升0.25mg毫克，
    不得駕車；又汽車行駛時，駕駛人應注意車前狀況，並隨時
    採取必要之安全措施，道路交通安全規則第114 條第2 款、
    第94條第3 項分別定有明文。被告考領有大貨車普通駕駛執
    照，有駕駛執照吊扣執行單1 紙在卷可稽（見本院卷第50頁
    ），理當對上開安全規範知之甚稔；且本件事故發生時，天
    候晴、日間自然光線、視距良好，路面為柏油路面、乾燥、
    無缺陷及障礙物，有道路交通事故調查報告表(一)、(二)在卷可
    按（見93他3330號卷第11、12頁）；被告竟於飲酒後，其吐
    氣酒精濃度已高達1.26mg/l，仍駕駛小客車，復於被害人甲○○已倒臥在小客車前引擎下始發覺肇事。顯見被告駕駛上
    開小客車時，並未注意車前狀況，隨時採取必要之安全措施
    ，以避免危險之發生，其有過失，甚為明顯；而被害人甲○○受傷結果，與被告疏未注意上開行車規範之原因間，有相
    當因果關係。
  (四)綜上所述，被告上開辯解，為圖卸刑責之詞，不足採信，本
    件事證明確，被告犯行堪予認定。
二、論罪及撤銷改判之理由─
  (一)核被告所為，係犯刑法第284 條第1 項前段之過失傷害罪。
    被告於肇事後，犯罪未被發覺之前，即於93年7 月10日下午
    1 時46分許，以0000000000號行動電話撥打119 報案，並在
    現場等侯員警到場處理之事實，有0000000000號行動電話通
    話明細單、本院公務電話查詢紀錄表在卷可憑（見本院卷第
    38、60頁），合於自首之要件，爰依刑法第62條前段規定，
    減輕其刑。又被告酒醉駕車，並致被害人甲○○受傷，業如
    前述，並依道路交通管理處罰條例第86條第1 項規定，加重
    其刑，其刑之加減，先加後減。
  (二)原審認被告罪證明確，予以論罪科刑，固非無見。惟被告於
    犯罪未被發覺前即報案，並留在肇事現場等候員警處理，復
    接受裁判，合於自首要件，業如前述，原審就此漏未認定，
    自有未洽。檢察官循告訴人乙○○之聲請，以被告無和解誠
    意、態度惡劣，認原審量刑過輕為由，提起上訴，然過失傷
    害罪之法定刑為6 月以下有期徒刑、拘役或500 元以下罰金
    ，原審量處被告有期徒刑3 月，已屬中度之刑，自無過輕之
    情形，應認檢察官之上訴為無理由。惟原判決既有上開違誤
    之處，自應由本院將原判決撤銷改判。
三、科刑之理由─
    爰審酌被告飲酒後駕車，並因一時疏失，致被害人甲○○受
    傷，且犯後於本院否認犯行，復未與告訴人乙○○達成民事
    和解等一切情狀，量處有期徒刑2 月，並依刑法第41條第1
    項規定，諭知易科罰金之折算標準。
四、適用之法律─
  (一)刑事訴訟法第369 條第1 項前段、第364 條、第299 條第1
    項前段。
  (二)道路交通管理處罰條例第86條第1 項。
  (三)刑法第284 條第1 項前段、第41條第1 項、第62條前段。
  (四)金罰鍰提高標準條例第1 條前段、第2 條。
本案經檢察官沈紹嘉到庭執行職務。
中　　華　　民　　國　　94　　年　　5 　　月　　13　　日
                  刑事第七庭    審判長法  官  莊飛宗
                                      法  官  黃憲文
                                      法  官  曾逸誠
以上正本證明與原本無異。
不得上訴。
中　　華　　民　　國　　94　　年　　5 　　月　　13　　日
　　　　　　　　　　　　　　　　　　　書記官  郭蘭蕙
附錄本判決論罪科刑法條：
刑法第284條第1 項：
因過失傷害人者，處6 月以下有期徒刑、拘役或500 元以下罰金
。致重傷者，處1 年以下有期徒刑、拘役或500 元以下罰金。
